臺灣桃園地方法院刑事判決
111年度審原交易字第24號
公  訴  人  臺灣桃園地方檢察署檢察官 
被      告  宗維德



指定辯護人  本院公設辯護人廖彥傑
上列被告因公共危險案件，經檢察官提起公訴（111年度偵字第9
403號），被告於本院準備程序中，就被訴事實為有罪之陳述，
經本院告知簡式審判程序意旨，並聽取當事人及辯護人之意見後
，裁定改依簡式審判程序審理，本院判決如下：
    主  文
宗維德駕駛動力交通工具，吐氣所含酒精濃度達每公升零點二五
毫克以上，處有期徒刑陸月，併科罰金新臺幣參萬元，有期徒刑
如易科罰金，罰金如易服勞役，均以新臺幣壹仟元折算壹日。
    事實及理由
一、本件犯罪事實及證據，除證據部分補充「被告宗維德於本院
    準備程序及審理中之自白」外，其餘均引用檢察官起訴書之
    記載（如附件）。
二、新舊法比較：
    按行為後法律有變更者，適用行為時之法律。但行為後之法
    律有利於行為人者，適用最有利於行為人之法律，刑法第2
    條第1項定有明文。查被告宗維德行為後，刑法第185條之3
    規定於民國111年1月28日修正公布，並於同年月30日生效施
    行，而修正前刑法第185條之3第1項第1款原規定：「駕駛動
    力交通工具而吐氣所含酒精濃度達每公升0.25毫克或血液中
    酒精濃度達百分之0.05以上者，處2年以下有期徒刑，得併
    科20萬元以下罰金」，修正後刑法第185條之3第1項第1款則
    規定：「駕駛動力交通工具而吐氣所含酒精濃度達每公升0.
    25毫克或血液中酒精濃度達百分之0.05以上者，處3年以下
    有期徒刑，得併科30萬元以下罰金」。是比較新舊法之結果
    ，修正後刑法第185條之3第1款規定雖未更動該罪之構成要
    件及得科處之法定刑種，然已將有期徒刑、罰金之刑度均予
    提高，應以修正前刑法第185條之3第1項第1款規定對被告較
    為有利。依刑法第2條第1項前段規定，自應適用被告行為時
    即修正前刑法第185條之3第1項第1款之規定處斷。 
三、論罪科刑：
(一)核被告所為，係犯修正前刑法第185條之3第1項第1款不能安
    全駕駛動力交通工具罪。
(二)爰審酌被告前已因多次酒後駕車之公共危險犯行，經法院論
    罪科刑紀錄，有臺灣高等法院被告前案紀錄表1份可參，竟
    仍不知自律己行，再次於飲酒後猶駕駛自用小客車行駛於公
    眾往來之道路，危及道路交通安全，且缺乏尊重其他用路人
    生命、財產安全之觀念，為警測得其吐氣所含酒精濃度已達
    每公升0.57毫克，所為實不足取，另考量被告之犯後自白，
    態度尚可，暨其自陳從事保全、月薪新臺幣2萬8,000元、教
    育程度為國中畢業等一切情狀，量處如主文所示之刑，並諭
    知易科罰金暨易服勞役之折算標準，以示懲儆。
據上論斷，應依刑事訴訟法第273條之1第1項、第299條第1項前
段、第310條之2、第454條第2項，判決如主文。
本案經檢察官康惠龍提起公訴，檢察官林欣怡到庭執行職務。
中　　華　　民　　國　　111 　年　　7 　　月　　8 　　日
                    刑事審查庭    法　官　林慈雁
以上正本證明與原本無異。
如不服本判決應於收受判決後20日內向本院提出上訴書狀，並應
敘述具體理由。其未敘述上訴理由者，應於上訴期間屆滿後20日
內向本院補提理由書(均須按他造當事人之人數附繕本)「切勿逕
送上級法院」。
                                  書記官　吳秉翰
中　　華　　民　　國　　111 　年　　7 　　月　　10　　日
修正前中華民國刑法第185條之3
駕駛動力交通工具而有下列情形之一者，處2年以下有期徒刑，
得併科20萬元以下罰金：
一、吐氣所含酒精濃度達每公升零點二五毫克或血液中酒精濃度
    達百分之零點零五以上。
二、有前款以外之其他情事足認服用酒類或其他相類之物，致不
    能安全駕駛。
三、服用毒品、麻醉藥品或其他相類之物，致不能安全駕駛。因
    而致人於死者，處3年以上10年以下有期徒刑；致重傷者，
    處1年以上7年以下有期徒刑。
曾犯本條或陸海空軍刑法第54條之罪，經有罪判決確定或經緩起
訴處分確定，於5年內再犯第一項之罪因而致人於死者，處無期
徒刑或5年以上有期徒刑；致重傷者，處3年以上10年以下有期徒
刑。

附件：
臺灣桃園地方檢察署檢察官起訴書
                                     111年度偵字第9403號
　　被　　　告　宗維德　男　56歲（民國00年0月00日生）
　　　　　　　　　　　　住桃園市○○區○○里0鄰○○00○0
　　　　　　　　　　　　　號
　　　　　　　　　　　　居桃園市○○區○○○巷00號3樓
　　　　　　　　　　　　國民身分證統一編號：Z000000000號
上列被告因公共危險案件，已經偵查終結，認應該提起公訴，茲
將犯罪事實及證據並所犯法條分敘如下：
　　　　犯罪事實
一、宗維德前因公共危險案件，經臺灣新北地方法院以107年度
    原交簡字第278號判決判處有期徒刑4月確定，於民國108年6
    月10日易科罰金執行完畢；竟仍不知悔改，於111年1月6日1
    6時50分許起至17時許，在桃園市龍潭區健行路某朋友住處
    ，飲用2罐啤酒後，於同日17時許，已因飲酒欠缺通常之注
    意力，無法安全駕駛動力交通工具之際，猶駕駛車牌號碼00
    0—6759號自用小客車上路，於同日17時27分，行經桃園市○○
    區○○街00號前，為警攔查，施以吐氣測試，其吐氣酒精濃度
    測試值為每公升0.57毫克，因而查獲上情。
二、案經桃園市政府警察局龍潭分局報告偵辦。
        證據並所犯法條
一、上揭犯罪事實，業據被告宗維德於警詢時及偵訊中坦承不諱
    ，復有警製之道路交通事故當事人酒精測定紀錄表、舉發違
    反道路交通管理事件通知單各1份在卷可稽，被告犯嫌堪以
    認定。
二、按行為後法律有變更者，適用行為時之法律，但行為後之法
    律有利於行為人者，適用最有利於行為人之法律，刑法第2
    條第1項定有明文。被告行為後，刑法第185條之3第1項業於
    111年1月28日經總統修正公布，並自同年1月30日起施行。
    修正前之第185條之3第1項原規定：「駕駛動力交通工具而
    有下列情形之一者，處二年以下有期徒刑，得併科二十萬元
    以下罰金。」，修正後將其刑度提高為：「駕駛動力交通工
    具而有下列情形之一者，處三年以下有期徒刑，得併科三十
    萬元以下罰金。」，經比較修正前後之法律，新法提高法定
    上限，是本案經新舊法比較之結果，應以被告行為時之法律
    即修正前之刑法第185條之3第1項對被告較為有利。
三、核被告所為，係犯修正前刑法第185條之3第1項第1款之公共
     危險罪嫌。又被告前有如犯罪事實欄所載論罪科刑及執行情形
    ，有本署刑案資料查註紀錄表附卷可稽，其於有期徒刑執行完
    畢後，5年以內故意再犯本件有期徒刑以上之罪，均為累犯，
    請審酌刑法第47條第1項規定及司法院大法官釋字第775號解
    釋意旨加重其刑。
四、依刑事訴訟法第251條第1項提起公訴。
  　此　致
臺灣桃園地方法院
中　　華　　民　　國　 111　　年　　3 　　月　　1 　　日
　　　　　　　　　　　　　　　檢　察　官 康 惠 龍

本件證明與原本無異
　
中　　華　　民　　國　 111　　年　　3 　　月　　25　　日
　　　　　　　　　　　　　　　書  記  官 劉 伯 雄　
所犯法條　　
中華民國刑法(110.06.16)第185條之3
駕駛動力交通工具而有下列情形之一者，處2年以下有期徒刑，
得併科20萬元以下罰金：
一、吐氣所含酒精濃度達每公升零點二五毫克或血液中酒精濃度
    達百分之零點零五以上。
二、有前款以外之其他情事足認服用酒類或其他相類之物，致不
    能安全駕駛。
三、服用毒品、麻醉藥品或其他相類之物，致不能安全駕駛。因
    而致人於死者，處3年以上10年以下有期徒刑；致重傷者，
    處1年以上7年以下有期徒刑。
曾犯本條或陸海空軍刑法第54條之罪，經有罪判決確定或經緩起
訴處分確定，於五年內再犯第1項之罪因而致人於死者，處無期
徒刑或5年以上有期徒刑；致重傷者，處3年以上10年以下有期徒
刑。